src/fastspell_dictionaries/qu_BO.aff
SFX V   y     rqaykupuni  [^iu]y
SFX V   iy    erqankichejpuni iy
SFX V   uy    orqankichejpuni uy
SFX V   y     rqankichejpuni [^iu]y
SFX V   iy    erqankupuni iy
SFX V   uy    orqankupuni uy
SFX V   y     rqankupuni  [^iu]y
SFX V   y     warqankipuni y
SFX V   y     warqawapuni y
SFX V   iy    erqankichejpuni iy
SFX V   uy    orqankichejpuni uy
SFX V   y     rqankichejpuni [^iu]y
SFX V   y     warqankupuni y
SFX V   y     warqanchejpuni y
SFX V   y     warqaykupuni y
SFX V   iy    erqaykipuni iy
SFX V   uy    orqaykipuni uy
SFX V   y     rqaykipuni  [^iu]y
SFX V   y     sorqapuni   y
SFX V   y     sorqaykupuni y
SFX V   y     sorqankupuni y
SFX V   iy    erqaykichejpuni iy
SFX V   uy    orqaykichejpuni uy
SFX V   y     rqaykichejpuni [^iu]y
SFX V   y     sorqachejpuni y
SFX V   y     sqanipuni   y
SFX V   y     sqankipuni  y
SFX V   y     sqanchejpuni y
SFX V   y     sqankichejpuni y
SFX V   y     sqankupuni  y
SFX V   y     wasqankipuni y
SFX V   y     wasqapuni   y
SFX V   y     wasqankichejpuni y
SFX V   y     wasqankupuni y
SFX V   y     wasqanchejpuni y
SFX V   y     susqapuni   y
SFX V   y     susqankupuni y
SFX V   y     susqachejpuni y
SFX V   y     ychunpuni   y
SFX V   y     sunychejpuni y
SFX V   y     chunkupuni  y
SFX V   y     waypuni     y
SFX V   y     wachunpuni  y
SFX V   y     waychejpuni y
SFX V   y     wachunkupuni y
SFX V   y     wasunpuni   y
SFX V   y     suchunpuni  y
SFX V   y     suchunkupuni y
SFX V   y     ymanpuni    y
SFX V   y     wajpuni     y
SFX V   y     nkimanpuni  y
SFX V   y     nmanpuni    y
SFX V   y     sunmanpuni  y
SFX V   y     sunchejmanpuni y
SFX V   y     ykumanpuni  y
SFX V   y     wajchejpuni y
SFX V   y     nkichejmanpuni y
SFX V   y     nkumanpuni  y
SFX V   y     wankimanpuni y
SFX V   y     wanmanpuni  y
SFX V   y     wankichejmanpuni y
SFX V   y     wankumanpuni y
SFX V   y     wanchejmanpuni y
SFX V   y     waykumanpuni y
SFX V   y     ykimanpuni  y
SFX V   y     sunkimanpuni y
SFX V   y     suykumanpuni y
SFX V   y     sunkumanpuni y
SFX V   y     ykichejmanpuni y
SFX V   y     sunkichejmanpuni y
SFX V   y     napuni      y
SFX V   y     naypuni     y
SFX V   y     naykipuni   y
SFX V   y     nanpuni     y
SFX V   y     nanchejpuni y
SFX V   y     naykupuni   y
SFX V   y     naykichejpuni y
SFX V   y     nankupuni   y
SFX V   y     nawaykipuni y
SFX V   y     nawanpuni   y
SFX V   y     nawaykichejpuni y
SFX V   y     nawankupuni y
SFX V   y     nawanchejpuni y
SFX V   y     nawaykupuni y
SFX V   y     nasuypuni   y
SFX V   y     nasunpuni   y
SFX V   y     nasuykupuni y
SFX V   y     nasunkupuni y
SFX V   y     sunaypuni   y
SFX V   y     sunanpuni   y
SFX V   y     sunaykupuni y
SFX V   y     sunankupuni y
SFX V   y     nasuykichejpuni y
SFX V   y     sunaykichejpuni y
SFX V   y     sqapuni     y
SFX V   y     sqaypuni    y
SFX V   y     sqanpuni    y
SFX V   y     sqaykichejpuni y
SFX V   y     wasqaykipuni y
SFX V   y     wasqanpuni  y
SFX V   y     wasqaykichejpuni y
SFX V   y     susqaypuni  y
SFX V   y     susqanpuni  y
SFX V   y     susqaykichejpuni y
SFX V   y     spapuni     y
SFX V   y     waspapuni   y
SFX V   y     suspapuni   y
SFX V   iy    ejtiypuni   iy
SFX V   uy    ojtiypuni   uy
SFX V   y     jtiypuni    [^iu]y
SFX V   iy    ejtiykipuni iy
SFX V   uy    ojtiykipuni uy
SFX V   y     jtiykipuni  [^iu]y
SFX V   iy    ejtinpuni   iy
SFX V   uy    ojtinpuni   uy
SFX V   y     jtinpuni    [^iu]y
SFX V   iy    ejtinchejpuni iy
SFX V   uy    ojtinchejpuni uy
SFX V   y     jtinchejpuni [^iu]y
SFX V   iy    ejtiykupuni iy
SFX V   uy    ojtiykupuni uy
SFX V   y     jtiykupuni  [^iu]y
SFX V   iy    ejtiykichejpuni iy
SFX V   uy    ojtiykichejpuni uy
SFX V   y     jtiykichejpuni [^iu]y
SFX V   iy    ejtinkupuni iy
SFX V   uy    ojtinkupuni uy
SFX V   y     jtinkupuni  [^iu]y
SFX V   y     wajtiykipuni y
SFX V   y     wajtinpuni  y
SFX V   y     wajtiykichejpuni y
SFX V   y     wajtinkupuni y
SFX V   y     wajtinchejpuni y
SFX V   y     wajtiykupuni y
SFX V   y     sojtiypuni  y
SFX V   y     sojtinpuni  y
SFX V   y     sojtiykupuni y
SFX V   y     sojtinkupuni y
SFX V   y     sojtiykichejpuni y
SFX V   iy    ejpuni      iy
SFX V   uy    ojpuni      uy
SFX V   y     jpuni       [^iu]y
SFX V   y     wajpuni     y
SFX V   y     sojpuni     y
SFX V   y     sanipuni    y
SFX V   y     sankipuni   y
SFX V   y     sanpuni     y
SFX V   y     sanchejpuni y
SFX V   y     saykupuni   y
SFX V   y     sankichejpuni y
SFX V   y     sankupuni   y
SFX V   y     sawankipuni y
SFX V   y     sawanpuni   y
SFX V   y     sawankichejpuni y
SFX V   y     sawankupuni y
SFX V   y     wasankipuni y
SFX V   y     wasanpuni   y
SFX V   y     wasankichejpuni y
SFX V   y     wasankupuni y
SFX V   y     sawanchejpuni y
SFX V   y     sawaykupuni y
SFX V   y     wasanchejpuni y
SFX V   y     wasaykupuni y
SFX V   y     saykipuni   y
SFX V   y     sasunkipuni y
SFX V   y     sasuykupuni y
SFX V   y     sasunkupuni y
SFX V   y     saykichejpuni y
SFX V   y     sasunkichejpuni y
SFX V   y     sasajpuni   y
SFX V   y     sangapuni   y
SFX V   y     sasunchejpuni y
SFX V   y     sasqaykupuni y
SFX V   y     sasaykupuni y
SFX V   y     sasajkupuni y
SFX V   y     sanqankupuni y
SFX V   y     sawanqapuni y
SFX V   y     sawanqankupuni y
SFX V   y     wasanqapuni y
SFX V   y     wasanqankupuni y
SFX V   y     sawasunchejpuni y
SFX V   y     sawasqaykupuni y
SFX V   y     sawasaykupuni y
SFX V   y     sawasajkupuni y
SFX V   y     wasasunchejpuni y
SFX V   y     wasasqaykupuni y
SFX V   y     wasasaykupuni y
SFX V   y     wasasajkupuni y
SFX V   y     sasqaykipuni y
SFX V   y     sasonqapuni y
SFX V   y     sasusqaykupuni y
SFX V   y     sasusaykupuni y
SFX V   y     sasusajkupuni y
SFX V   y     sasonqankupuni y
SFX V   y     sasqaykichejpuni y
SFX V   y     sasonqachejpuni y
SFX V   y     sarqanipuni y
SFX V   y     sarqankipuni y
SFX V   y     sarqapuni   y
SFX V   y     sarqanchejpuni y
SFX V   y     sarqaykupuni y
SFX V   y     sarqankichejpuni y
SFX V   y     sarqankupuni y
SFX V   y     sawarqankipuni y
SFX V   y     sawarqapuni y
SFX V   y     sawarqankichejpuni y
SFX V   y     sawarqankupuni y
SFX V   y     wasarqankipuni y
SFX V   y     wasarqapuni y
SFX V   y     wasarqankichejpuni y
SFX V   y     wasarqankupuni y
SFX V   y     sawarqanchejpuni y
SFX V   y     sawarqaykupuni y
SFX V   y     wasarqanchejpuni y
SFX V   y     wasarqaykupuni y
SFX V   y     sarqaykipuni y
SFX V   y     sasorqapuni y
SFX V   y     sasorqaykupuni y
SFX V   y     sasorqankupuni y
SFX V   y     sarqaykichejpuni y
SFX V   y     sasorqachejpuni y
SFX V   y     sasqanipuni y
SFX V   y     sasqankipuni y
SFX V   y     sasqanchejpuni y
SFX V   y     sasqaykupuni y
SFX V   y     sasqankichejpuni y
SFX V   y     sasqankupuni y
SFX V   y     sawasqankipuni y
SFX V   y     sawasqapuni y
SFX V   y     sawasqankichejpuni y
SFX V   y     sawasqankupuni y
SFX V   y     wasasqankipuni y
SFX V   y     wasasqapuni y
SFX V   y     wasasqankichejpuni y
SFX V   y     wasasqankupuni y
SFX V   y     sawasqanchejpuni y
SFX V   y     sawasqaykupuni y
SFX V   y     wasasqanchejpuni y
SFX V   y     wasasqaykupuni y
SFX V   y     sasqaykipuni y
SFX V   y     sasusqapuni y
SFX V   y     sasusqaykupuni y
SFX V   y     sasusqankupuni y
SFX V   y     sasqaykichejpuni y
SFX V   y     sasusqachejpuni y
SFX V   y     saychunpuni y
SFX V   y     sasunychejpuni y
SFX V   y     sachunkupuni y
SFX V   y     sawaypuni   y
SFX V   y     sawachunpuni y
SFX V   y     sawaychejpuni y
SFX V   y     sawachunkupuni y
SFX V   y     wasaypuni   y
SFX V   y     wasachunpuni y
SFX V   y     wasaychejpuni y
SFX V   y     wasachunkupuni y
SFX V   y     sawasunpuni y
SFX V   y     sawaykupuni y
SFX V   y     wasasunpuni y
SFX V   y     wasaykupuni y
SFX V   y     sasuchunpuni y
SFX V   y     sasuchunkupuni y
SFX V   y     saymanpuni  y
SFX V   y     sawajpuni   y
SFX V   y     sankimanpuni y
SFX V   y     sanmanpuni  y
SFX V   y     sasunmanpuni y
SFX V   y     sasunchejmanpuni y
